臺灣高等法院民事裁定
110年度抗字第475號
抗  告  人  許明珠  
上列抗告人因與相對人黃政松、林美如間聲明異議事件，對於中
華民國110年2月5日臺灣桃園地方法院110年度執事聲字第21號裁
定提起抗告，本院裁定如下： 
    主  文
抗告駁回。
抗告費用由抗告人負擔。
    理  由
一、按當事人聲請強制執行業已具備強制執行之法定要件者，應
    即開始進行。惟執行法院命債權人於相當期限內預納必要之
    執行費用而不預納，致強制執行程序不能進行時，執行法院
    即得以裁定駁回其強制執行之聲請，並於裁定確定後，撤銷
    已為之執行處分，強制執行法第28條之1第2款定有明文。準
    此，執行法院衡量執行程序進行之狀況，命債權人預納一定
    必要之執行費用，如該債權人不依命為之，執行程序即不能
    進行時，即得駁回該聲請人強制執行之聲請。
二、本件抗告人執原法院106年度訴更一字第5號確定判決為執行
    名義（下稱系爭執行名義）向原法院聲請對業經其為假扣押
    執行之相對人財產如附表所示（下稱系爭不動產）實施強制
    執行，原法院乃定於民國109年10月29日下午2時30分至現場
    指界及鑑價，並通知抗告人應於上開期日5日前向地政事務
    所及鑑定單位預繳測量費及鑑定費用，抗告人收受通知後拒
    不依限繳費，原法院司法事務官乃依強制執行法第28條之1
    第2款規定，以109年度司執字第9890號裁定駁回抗告人強制
    執行之聲請（下稱原處分），抗告人不服，對之提起異議，
    原法院維持原處分，於110年2月5日以110年度執事聲字第21
    號裁定駁回抗告人之異議（下稱原裁定），抗告人乃提起本
    件抗告。
三、查抗告人聲請對相對人系爭不動產實施強制執行，經原法院
    發函通知應於前揭指界期日即109年10月29日前5日前向大溪
    地政事務所及田喬不動產估價師事務所繳納測量費及鑑價費
    用，抗告人於109年7月22日收受送達後，未依限繳納上開費
    用之事實，有原法院109年7月17日及同年10月27日桃院祥悅
    109司執字第9890號函、送達證書、田喬不動產估價師事務
    所函及與原法院之電話紀錄單、大溪地政事務所與原法院之
    電話紀錄單在卷可憑（見原法院109年度司執字第9890號卷
    第32-34、44、92-93、99、109-110頁）。抗告人雖不爭執
    有拒絕繳納上開費用之情事，惟主張系爭不動產業經其於10
    4年及105年間聲請假扣押，於假扣押程序中已向大溪地政事
    務所繳納測量費後為指界，無須再重覆繳納測量費指界，亦
    無須預納鑑價費用等語，並請求調取原法院105年度司執全
    字第117號（下稱執全字117號）及104年度司執全字第262號
    （下稱執全字第262號）假扣押執行卷據以憑辦。惟查：
　㈠執全字第262號假扣押執行程序雖曾查封系爭不動產其中之57
    5地號土地，惟嗣業經執行法院以扣押債務人存款已足額而
    撤銷查封執行（見該262號卷第69頁），且遍查該卷內全無
    關於抗告人有繳納測量費用之記載，自難據以認定抗告人之
    主張為可取。
　㈡執全字第117號假扣押執行程序雖執行法院有於105年7月27日
    至現場查封系爭不動產，抗告人並有繳納測量費用，由大溪
    地政事務所派員赴現場指界測量（見該117號卷第33、37-38
    頁），惟依當時之查封筆錄顯示，系爭不動產上有地上物及
    雜草叢生之情狀（見該117號卷第37頁反面），而上開指界
    時間距本件強制執行時間已將近4年，抗告人既不能明確證
    明該不動產未有任何變更一節，則系爭不動產之現狀及使用
    情狀如何，界址是否有所變化，即非無再予確認之必要，故
    原法院民事執行處認有再至現場指界測量之必要，自無不合
    。抗告人主張系爭不動產業經於105年7月27日假扣押程序指
    界測量，無再予指界測量之必要，得拒絕預納測量費云云，
    難認可取。
　㈢末按不動產之強制執行，以查封、拍賣、强制管理之方法行
    之。又拍賣不動產，執行法院應命鑑定人就該不動產估定價
    格，經核定後，為拍賣最低價額。強制執行法第75條第1項
　　、第80條分別定有明文。故由鑑定人估定不動產價格，乃對
　　不動產強制執行之必要作為。而此項費用屬執行費用之一部
　　，依強制執行法第28條第2項規定，執行法院得命債權人代
    為預納，倘債權人拒絕預納時，依同法第28之1第2款規定，
    執行法院得駁回債權人強制執行之聲請，故抗告人主張其得
    拒絕預納鑑價費用云云，亦非有據。
四、綜上，抗告人拒絕預繳測量費及鑑價費用，並非有據。從而
　　，原法院司法事務官於抗告人逾期未預納測量費及鑑價費後
　　，為駁回抗告人強制執行聲請之原處分，並無不當，原裁定
    維持原處分，裁定駁回抗告人之異議，亦無不合。抗告論旨
    仍指應併案（梅股）前揭假扣押執行程序執行，無須再繳費
    云云，指摘原裁定不當，聲明廢棄，非有理由。
五、據上論結，本件抗告為無理由，爰裁定如主文。
中　　華　　民　　國　　110 　年　　4 　　月　　28　　日
                  民事第二十五庭
                      審判長法  官  謝碧莉
                            法  官  林晏如 
                            法  官  陳月雯

附表：
編號 土地地號： 桃園市大溪區廣福段 面積（平 方公尺） 應有部分 1 575 930.11 1/20 2 590 166.66 1/20 

正本係照原本作成。
本裁定除以適用法規顯有錯誤為理由外，不得再抗告。如提起再
抗告，應於收受送達後10日內委任律師為代理人向本院提出再抗
告狀。並繳納再抗告費新臺幣１千元。
中　　華　　民　　國　　110 　年　　4 　　月　　29　　日
　　　　　　　　　　　　　
　　　　　　　　　　　　　  書記官  鄭靜如